臺灣嘉義地方法院民事裁定
110年度消債更字第104號
聲請人即
債  務  人  何健福  
代  理  人  王漢律師(法扶律師)
相對人即
債  權  人  元大商業銀行股份有限公司


法定代理人  翁健    
代  理  人  黃勝豐  
債  權  人  永豐商業銀行股份有限公司

法定代理人  陳嘉賢  
債  權  人  台新國際商業銀行股份有限公司

法定代理人  吳東亮  
上列當事人間聲請更生程序事件，本院裁定如下：
    主  文
債務人甲○○自中華民國110年11月30日下午5時起，開始更生程序
。
命本院司法事務官進行本件更生程序。 
    理  由
一、聲請意旨略以：聲請人對於台新國際商業銀行股份有限公司
    等債權人負有新臺幣(下同)742,047元之無擔保債務。因有
    不能清償債務情事，前已向法院聲請債務清理調解，惟調解
    不成立。聲請人因消費借貸、信用卡或現金卡契約，對金融
    機構負債務。前項債務，曾以書面向最大債權金融機構請求
    共同協商債務清償方案而不成立。聲請人無資產，債務總金
    額則有742,047元，有不能清償債務之情事。爰提出財產及
    收入狀況說明書、債權人清冊、債務人清冊等資料，聲請更
    生。
二、按債務人不能清償債務或有不能清償之虞者，得依本條例所
    定更生或清算程序，清理其債務，消費者債務清理條例第3
    條定有明文。又按，法院開始更生程序之裁定，應載明其年
    、月、日、時，並即時發生效力；前項裁定不得抗告，並應
    公告之。法院裁定開始更生或清算程序後，得命司法事務官
    ，進行更生或清算程序，必要時，得選任律師、會計師或其
    他適當之自然人或法人一人為監督人或管理人。消費者債務
    清理條例第45條、第16條第1項亦設有明文規定。
三、經查，聲請人前於民國110年5月11日已向本院具狀聲請債務
    清理調解，惟於110年7月26日調解不成立。上情業據聲請人
    提出本院110年度司消債調字第66號調解不成立證明書佐參
    ，並經本院調卷核閱無訛。次查，聲請人主張有不能清償債
    務之情事，業據聲請人提出財產及收入狀況說明書、債權人
    清冊及108年度、109年度綜合所得稅各類所得資料清單、全
    國財產稅總歸戶財產查詢清單等資料為證。次查，依聲請人
    所提出之金融機構存摺交易明細資料，聲請人在大林郵局帳
    戶，於108年11月25日存款餘額為191元、110年10月14日存
    款餘額為191元；在嘉義縣溪口鄉農會帳戶，於109年8月25
    日存款餘額為219元、於110年10月14日存款餘額為31元。又
    查，聲請人沒有股票或其他有價證券，也沒有儲蓄性質的人
    壽保險或終身醫療健康保險。
四、再查，本件聲請人債務形成原因及停止清償原因：
　　聲請人陳稱伊債務形成原因是因為早期工作不穩定，需要以
    現金卡預借現金及貸款的方式填補生活費，後來金額越借越
    多，而小孩陸續出生，當時的工作收入光是支付生活費就已
    經捉襟見肘，只能停止還款，並非無正當理由而停止清償。
五、復查，本件聲請人更生償還計劃：
    聲請人陳稱伊願意每月收入扣除每月必要支出後，以1個月
    為1期，每期清償金額2,000元，還款6年共72期。
六、聲請人有不能清償債務情事或有不能清償之虞的認定：
(一)聲請人陳稱伊對於台新國際商業銀行股份有限公司等債權人
    所負欠之無擔保債務，合計共742,047元。而查，本件在於
    本院調解程序中時，最大債權銀行即台新國際商業銀行股份
    有限公司以110年7月15日函，彙整台新國際商業銀行股份有
    限公司、元大商業銀行股份有限公司、永豐商業銀行股份有
    限公司等三家銀行，陳報的債權總金額為2,234,833元(其中
    本金為651,621元、利息為1,495,530元、違約金79,466元、
    其他費用8,216元)。因此，本件聲請人所負欠之無擔保債務
    ，合計應在2,234,833元以上。
(二)次查，聲請人目前打零工，每月收入約24,000元至25,000元
    。而查，聲請人主張伊每月的生活費用支出為15,946元。因
    聲請人所主張之金額未逾衛生福利部公告110年度臺灣省最
    低生活費1.2倍即15,946元之數額，核其所主張之金額，應
    可採認。另查，聲請人主張伊還必須扶養二名未成年子女，
    此有聲請人所提出之戶籍謄本附卷佐參。聲請人主張伊每月
    必須分擔每名子女之扶養費5,000元，二名子女扶養費共計1
    0,000元，此數額參酌目前社會經濟消費型態，尚無過高，
    應可採認。
(三)再查，聲請人名下有位於嘉義縣○○○○村0鄰○○○00號公同共有
    之房屋兩筆，房屋現值金額合計59,500元。另外，存款餘額
    合計為222元。又查，聲請人現在打零工，每個月收入約24,
    000元至25,000元。而以聲請人每月收入25,000元計算，扣
    除聲請人必要生活費用15,946元及二名子女之扶養費用10,0
    00元後，仍尚有不足，遑論於欲清償對於上述台新國際商業
    銀行股份有限公司等債權人所負欠的2,234,833元以上之債
    務及另外陸續新增加衍生的利息。因此，本件堪認聲請人確
    有不能清償債務情事或有不能清償之虞。
七、本件無應予駁回聲請更生之事由：
　　經查，聲請人為一般消費者，無從事營業活動，所負無擔保
    之債務總額未逾1,200萬元，且未經法院裁定開始清算程序
    或宣告破產。又查，聲請人亦無消費者債務清理條例第6條
    第3項所定得予駁回更生聲請之情形，而且亦無同條例第8條
    或第46條各款所定應予駁回更生聲請之事由存在。
八、綜據上述，本件聲請人前因早期工作不穩定，需要以現金卡
    預借現金及貸款的方式填補生活費，後來金額越借越多，而
    小孩陸續出生，致收入不敷支出，無力償還債務。本院審酌
    上情，認為聲請人就法院所命補正事項，已經配合提供金融
    機構存摺交易明細資料，並說明伊債務形成原因及停止清償
    原因，及提出可供法院參酌的證明資料，可認為已盡所應負
    之協力義務。本件聲請人聲請更生，符合消費者債務清理條
    例第3條的規定，復查無消費者債務清理條例第8條或第46條
    所定應予駁回更生聲請之事由，因此，聲請人聲請更生，乃
    於法有據，屬有理由，應予准許，爰裁定如主文，並依首揭
    規定命司法事務官進行本件更生程序。
九、至於債權人台新國際商業銀行股份有限公司110年10月13日
    函、元大商業銀行股份有限公司110 年10月12日民事陳報狀
　　及永豐商業銀行股份有限公司110年11月2日民事陳報狀所述
    之內容。因依上述說明，本件債務人聲請更生，符合消費者
    債務清理條例第3條規定，且無消費者債務清理條例第8條或
    第46條所定應予駁回聲請之事由，因此，本院審酌債權人的
    陳述內容後，認為與本件裁定結果無影響，爰不逐一論駁，
    附此敘明。
十、依消費者債務清理條例第11條第1項、第45條第1項、第16條
    第1項，裁定如主文。
中　　華　　民　　國　　110 　年　　11　　月　　30　　日
                  民事第二庭法　官　呂仲玉
以上正本係照原本作成。
本裁定不得抗告。
中　　華　　民　　國　　110 　年　　11　　月　　30　　日
                            書記官　朱鴻明